---
title: "Moneta"
author: "Darius Bušniauskas"
output: html_document
---

```{r setup, include=FALSE}
knitr::opts_chunk$set(echo = TRUE)
```

## MONETA

Tarkime metama moneta. Jeigu iškrenta herbas, tai laimite $12$ EUR. Jeigu skaicius, tai pralošiate $10$ EUR. Bus žaidžiama $100$ kartu ir gauti rezultatai sumuojami. Kokia tikimybe jums tureti teigiama balansa po $100$ kartu? Koks balanso pasikliautinis $95%$ intervalas? Kaip atrodo balanso tankis?

Sudarome imti is n elementu, kurie atspindi kiekvieno zaidimo, metus 100 kartu moneta, balansa ir is jos isrinkus tik teigiamus skaicius apskaiciuojame tikimybe turet teigiama balansa.

```{r}
n=10^5
suma <- replicate(n, sum(sample(c(12, -10), 100, replace = TRUE)))
balansas <- sum((suma>0)==TRUE)
prob <- balansas/n
prob
```

Apkaiciuojant balanso 95% pasikliautini intervala, naudosim kvantiliu funkcija.

```{r}
quantile(suma, c(0.025,0.975))
```

Balanso tankis:

```{r}
plot(density(suma), main="Balanso tankis")
```

Ziureta i Agnes Zavackaites darba.