---
title: "task 10"
author: "Darius Bušniauskas"
output: html_document
---

```{r setup, include=FALSE}
knitr::opts_chunk$set(echo = TRUE)
```

Užduotis skirta išmokti tikrinti paprastą statistinę hipotezę ir suprasti jos rezultatus.

**a)** Tegul $x_1, ..., X_{100} \sim N(1, 2)$. Susigeneruokite tokią imtį ir patikrinkite nulinę hipotezę, kad $H_0: \mu=1$, su alternatyva, kad $\mu\neq 1$. Tam rekalinga funkcija t.test. Detaliai paaiškinkite ką reiškia funkcijos išvestyje pateikti skaičiai.

Pirmiausia sugeneruojame imti su $\mu=1$ ir $\sigma^2=2$. Tada paleidziame funkcija t.test kuri patikrins nuline hipoteze, kad $\mu=1$, su alternatyva, kad $\mu\neq 1$.

```{r}
set.seed(1)  # leidzia mum sugeneruot su rnorm vis tas pacias reiksmes
a<- rnorm(10^2, 1, 2)
t.test(a, mu=1)
```

**df** tai laisves laipsniai, apskaiciuojami n-1, n tai imties elementu skaicius.

**p-value** tai reiksme, kuri lemia ar atmetam $H_0$ ar ne, jei ji butu $p-value<0.05$, tai atmestume $H_0$. Bet siuo atveju ji yra didesne, tai neatmetame $H_0$.

**alternative hypothesis: true mean is not equal to 1** tai alternatyvi hipoteze $H_1$, kuri siuo atveju yra, kad $\mu\neq 1$.

**95 percent confidence interval: 0.8613303 1.5742192** tai intervalas, i kuri patenka 95% imties reiksmiu.

**sample estimates: mean of x 1.217775** parodo, kad imtis vidurkis yra lygus 1.217775


**b)** Kartokite a) dalies generavima daug kartų (pvz.10^4) ir suskaičiuokite kiek atvejų buvo atmesta nulinė hipotezė? Išreiškite šį skaičių procentais. Kokią išvadą galite padaryti?

```{r}
m=10^4
b=replicate(m, t.test(rnorm(100, 1, 2), mu = 1))[3,] # m kartu kartojame t.test ir ziurime tik p-value reiksmes
sk=sum(b<0.05) # skaiciuojame kiek yra reiksmiu, kur p-value < 0.05
sk # tiek kartu buvo atmesta nuline hipoteze hipoteze

proc=sk/m*100 # skaiciuojam procentine dali nulines hipotezes atmetino
proc  # nulines hipotezes atmetimas procentais
```

**Isvada** Pastebime, kad ~5% $H_0$ atmetama, kaip ir patys tikrinome hipoteze su 0.05 paklaida, kad atmest $H_0$ nors ji yra teisinga.

Ziureta i zagnytes darba.