---
title: "1 uzduotis"
author: "Darius Bušniauskas"
date: '2017 m sausis 20 d '
output: html_document
---

```{r setup, include=FALSE}
knitr::opts_chunk$set(echo = TRUE)
```

Sugeneruokite x su pateiktu R kodu.

set.seed(1234567890)
x <- rnorm(5000)

```{r}
set.seed(1234567890)
x <- rnorm(5000)
```

a) Suraskite x vidukio ir standartinio nuokrypio įverčius.

```{r}
vid<-mean(x)  # vidurkis
vid
disp<-var(x)  # standartinis nuokrypis
disp
```

b) Raskite x išskirtis. Šioje užduotyje, išskirtimis laikome reikšmes, kurios nepakliūna į intervalą $$[\bar{X} - 3\hat{sd}]; \bar{X} + 3\hat{sd}].$$ Čia $\bar{X}$ ir $\hat{sd}$ atitinkamai žymi vidukio ir standartinio nuokrypio įverčius. Atsakymui pateikite ir reikšmes, ir atitinkamus reikšmių indeksus.

```{r}
min=vid-3*disp
max=vid+3*disp
isskirtys=x[x<min|x>max]
indeksas<-(c(rep(0,length(isskirtys))))
```

```{r}
z=1
for(i in 1:5000) {
  if((x[i]<min|x[i]>max)==TRUE){
    indeksas[z]<-i
    z=z+1
  }
}

paste("x=",isskirtys,"; indeksas=", indeksas, sep="")
```

c) Pašalinkite rastas išskirtis iš x vektorius ir nubrėžkite atnaujinto x histogramą.

```{r}
newx<-x[((x<min|x>max)==FALSE)]
hist(newx)
```