---
title: "2 uzduotis"
author: "Darius Bušniauskas"
date: '2017 m sausis 20 d '
output: html_document
---

```{r setup, include=FALSE}
knitr::opts_chunk$set(echo = TRUE)
library(distr)
```

$Naudota "distr" biblioteka$

Tarkime $X_1$ ir $X_2$ yra nepriklausomi, $X_1 \sim N(3, 2)$, $X_2 \sim N(-1, 3)$ ir $X = X_1 + X_2$.

a) Raskite $X$ teorinį skirstinį. Išbrėžkite tankio grafiką. Pastaba: labai naudinga savybė, kad dviejų natūraliųjų dydžių suma taip pat yra natūralusis dydis.

```{r}
X1 <- Norm(mean = 3, sd = 2)
X2 <- Norm(mean = -1, sd = 3)
X=X1+X2

```

b) Sugeneruokite $X$ imtį ($N=10000$) pagal pateiktą $X$ apibrėžimą.

```{r}
n=10000
x1=rnorm(n, 3, 2)
x2=rnorm(n, -1, 3)
x=x1+x2
```

c) Palyginkite sugeneruotą $X$ empirinį skirstinį su teorinį skirstiniu.
Palyginimui pateikite tankių grafikus ir skirstinių charakteristikas (vidurkį, medianą ir standartinį nuokrypį).

```{r}
plot(density(x), main = "x emp. skirst. tankio grafikas")
mean(x) # x emp. skirst. vidurkis
sd(x)   #x emp. skirst. standartinis nuokrypis
```

d) Raskite teorinę įvykio $|X| > 2$ tikimybę (konkreti neatsitikinė konstanta).


e) Įvertinkite įvykio $|X| > 2$ tikimybę naudojantis Monte-Carlo metodu.

```{r}
mean(replicate(1000, sum(abs(rnorm(n, 3, 2)+rnorm(n, -1, 3))>2)/n*100))
```
