---
title: "task6"
author: "Darius Buðniauskas"
output: html_document
---

```{r setup, include=FALSE}
knitr::opts_chunk$set(echo = TRUE)
library('chron')
```

## Swirl rezultatai

Nuskaitysime duotus duomenis ir patikrimsime kokio jie tipo.

```{r}
df = read.csv('C:/Users/dariu_000/Desktop/Econometrics1/bandymas/Econometrics1/task6/R_programing_swirlResults.csv', stringsAsFactors=FALSE)
sapply(df, class)
```

Patikrinæ duomenø tipà, pastebëjom, kad datø tipai nëra teisingi, tai pakeièiam juos.

```{r}
df <- transform(df, sysTime = as.POSIXlt(sysTime), datetime = as.POSIXlt(datetime))
```

Perziurime uþduotis dariusius vartotojus ir kiek klausimø kiekvienas jø atliko:

```{r echo=TRUE}
table(df$user)
```

Perziurejus vartotojus ir ju daryta uzduociu skaiciu, matome, vartotojai "1vbutkus", "aaa", "testas" nera studentai, tai juos reik istrinti.

```{r echo=TRUE}
c=df$user %in% c("1vbutkus", "aaa", "testas")
ddf=df[!c,] 
```

Istrinus eilutes kurios nepriklaso studentams, pastebim, kad kaikurie studentai pasikartoja, yra uzsivadine skirtyngais vardais: "Juste", "juste", "ju", "j" ir "gyse", "gyse3054" bei "rokasalek", "rokasaleks", tai kiekviena is ju priskiriam vienam vartotojui.

```{r}
ddf$user[ddf$user=="gyse"] <- "gyse3054"
ddf$user[ddf$user=="rokasalek"] <- "rokasaleks"
ddf$user[ddf$user=="Juste" | ddf$user=="ju" | ddf$user=="j"] <- "juste"
table(ddf$user)
```

Tikrinam ar studentai nepateike tu paciu uzduociu po du kartus ar daugiau, ir istrinam nereikalinga.

```{r}
ddf2 <- ddf[,c(7, 9, 10, 12, 14)]
dup <- which(duplicated(ddf2), TRUE)
ddf <- ddf[-dup,]
table(ddf$user)
```

## Swirlo uzduotys

Kad surast studentus, kurie atliko pilnai uzduotis, reik pirma pasalint tuos, kurie klausimus praleido. Tai pirma randam juos.

```{r echo=TRUE}
table(ddf[ddf$skipped==TRUE,7])
```

Dabar pasalinsime studentus is saraso, kurie praleido bent viena uzduoti ir tuos kurie nepadare visu uzduociu ir parodysim sarasa is likusiu studentu.

```{r echo=TRUE}
c=ddf$user %in% c("Dariukxas", "Domante Bulovaite", "Greta", "gretajes", "gyse3054", "juste", "Juste", "Karolina", "kestous", "ogadova", "ojautakaite",  "Raigardas", "rokasaleks", "SandraKozlovskaja", "simonalevickaite", "sindeivydas", "j" , "ju" , "Danielius" , "Dominykas" , "rokasalek")
table(ddf[!(c),7])
```


