---
title: "task5"
author: "Darius Buðniauskas"
output: html_document
---

```{r setup, include=FALSE}
knitr::opts_chunk$set(echo = TRUE)
library('prob')
```

## Random variable challenge
Tarkime, kad ridenami trys taisyklingi standartiniai lošimo kauliukai. Fiksuojama iškritusiu akuciu suma, pažymekime ši atsitiktini dydi S.

1. Atlikite Monte-Carlo modeliavima sugeneruodami S atsitiktinio dydžio nepriklausomas realizacijas S1, S2, …, Sn. Cia n=10^5.

```{r}
n <- 10^5
S <- replicate(n, sum(sample(1:6, 3, replace = TRUE)))
head(S)
```
Pateikeme 6 atsitiktinio dydžio realizacijas.

2. Raskite teorini S skirstini, t.y. kiekvienai galimai S reikšmei raskite pasirodymo tikimybe.

```{r}
skirst <- rolldie(3, nsides = 6, makespace = TRUE)
skirst <- addrv(skirst, sum = X1 + X2 + X3)
S_teor <- marginal(skirst, vars="sum")
S_teor
```

3. Ið sugeneruotos imties, padarykite santykiniu dažniu lentele ir gautas reikšmes palyginkite su teorinemis tikimybemis. Palyginimui pateikite grafika ir lentele, taip, kad butu patogu lyginti gautus rezultatus.

```{r}
cbind(as.data.frame(table(S)/n), S_teor)
```

IŠ lenteles duomenu matome, kad teorines reikšmes yra panašios su praktinem reikšmemis.

```{r}
plot(table(S)/10^5, xlab="Suma", ylab="Tikimybe")
lines(S_teor, col = "green", type="l")
lb <- c("Praktinis skirst.", "Teorinis skirst.")
legend("topright", y=NULL, lty=1,lb, bty="n" , col=c("black", "green"))

```

4. Suskaiciuokite teorini s vidurki ir dispersija. Padarykite grafikus, kuriuose matytusi, kaip didejant n minetu charakteristiku ivertiniai arteja i teorines reikšmes.

Teorinis vidurkis:

```{r}
ES <- sum(S_teor$probs * S_teor$sum)
ES
```

Teori dispersija:

```{r}
varS <- sum(S_teor$probs * (S_teor$sum-ES)^2)
varS
```

```{r}
plot(cumsum(S)/1:n, type="l", xlab="n", ylab = "S / n", main="Vidurkio artejimas i teorine reikšme")
abline(h=ES, col=2)
```

* Dispersijos artÄ??jimas ÄÆ teorinÄ?? reikÅ”mÄ?? :
```{r}
a=rep(0, n/10)
for(i in 1:10000){
  a[i]=var(S[1:i])
}
plot(a, type="l", xlab="n/10", ylab="Dispersija", main="Dispersijos artejimas i teorine reikšme")
abline(h=varS, col=2)
```

Žiureta i :

  "Introduction to Probability and Statistics Using R" G. Jay Kerns 
  
  Kreipas didelis demesys i Simonos Gritytes, Orintos Jautakaites, Sandros Kozlovskajos, Agnes Zavackaites bei Editos Basytes darbus.